it: Articoli di ferramenta > Accessori per attrezzi > Cunei per manici di utensili: Cunei con manico d'ascia; Cunei con manico a martello
de: Heimwerkerbedarf > Werkzeugzubehör > Keile für Werkzeuggriffe: Keile für Axtstiele; Keile für Hammerstiele
sl-SI: Gradbena oprema > Dodatki za orodje > Klini za ročaje orodij: Klini za ročaje sekir; Klini za ročaje kladiv
ro-RO: Feronerie > Accesorii pentru unelte > Pene pentru mânere pentru scule: Pene pentru cozi de topor; Pene pentru cozi de ciocan
zh-TW: 硬體 > 工具配件 > 工具把手楔子: 斧柄楔子; 鎚柄楔子
fi: Rakentaminen > Työkalujen lisätarvikkeet > Työkaluvarsien kiilat: Kirveenvarren kiilat; Vasaranvarren kiilat
lt-LT: Techninė įranga > Įrankių priedai > Įrankių rankenų pleištai: Kirvių rankenų pleištai; Plaktukų rankenų pleištai
pt-BR: Ferragens > Acessórios para ferramentas > Cunhas para cabos de ferramentas: Cunhas para cabo de machado; Cunhas para cabo de martelo
ru: Оборудование и технические изделия > Аксессуары для инструментов > Клинья для инструментов: Клинья для топоров; Клинья для молотков
nl: Bouwmaterialen > Gereedschapaccessoires > Wiggen voor gereedschapsstelen: Wiggen voor bijlstelen; Wiggen voor hamerstelen
el: Υλικά κατασκευών > Αξεσουάρ εργαλείων > Σφήνες λαβής εργαλείου: Σφήνες λαβής τσεκουριού; Σφήνες λαβής σφυριού
cs: Kutilství a řemeslo > Nástroje a nářadí – příslušenství > Klíny do násad nástrojů: Zajišťovací klínky do topora seker; Zajišťovací klínky do topora kladiv
hu: Hardver > Szerszám-kiegészítők > Szerszámfogantyú-ékek: Fejszefogantyú-ékek; Kalapácsfogantyú-ékek
zh-CN: 五金/硬件 > 工具配件 > 工具堵漏楔: 斧子堵漏楔; 锤子堵漏楔
ko: 철물 > 공구 부대용품 > 공구 손잡이 쐐기: 도끼 손잡이 쐐기; 망치 손잡이 쐐기
bg-BG: Железария > Аксесоари за инструменти > Клинове за дръжка на инструменти: Клинове за дръжка на брадва; Клинове за дръжка на чук
sv: Metallprodukter > Verktygstillbehör > Kilar till verktygshandtag: Yxskaftskilar; Hammarhandtagskilar
pl: Sprzęt > Akcesoria do narzędzi > Kliny do stylisk: Kliny do stylisk siekiery; Kliny do stylisk młotka
th: ฮาร์ดแวร์ > อุปกรณ์เครื่องมือ > ลิ่มสำหรับด้ามจับเครื่องมือ: ลิ่มสำหรับด้ามจับขวาน; ลิ่มสำหรับด้ามจับค้อน
ja: DIY用品 > 工具関連用品 > 工具ハンドル用ウェッジ: 斧ハンドル用ウェッジ; ハンマーハンドル用ウェッジ
hr-HR: Željezarija > Dodaci za alat > Klinovi za drške alata: Klinovi za drške sjekira; Klinovi za drške čekića
nb: Maskinvare > Verktøytilbehør > Kiler for verktøyhåndtak: Kiler for øksehåndtak; Kiler for hammerhåndtak
vi: Phần cứng > Phụ kiện dụng cụ > Nêm tay cầm dụng cụ: Nêm tay cầm rìu; Nêm tay cầm búa
en: Hardware > Tool Accessories > Tool Handle Wedges: Axe Handle Wedges; Hammer Handle Wedges
da: Isenkram > Værktøj – tilbehør > Kiler til værktøjsskafter: Økseskaftskiler; Hammerhåndtagskiler
tr: Hırdavat > Alet Aksesuarları > Alet Sapı Kamaları: Balta Sapı Kamaları; Çekiç Saplı Kamalar
pt-PT: Equipamento > Acessórios de ferramentas > Cunhas de ferramentas manuais: Cunhas de cabos de machado; Cunhas de cabos de martelo
sk-SK: Náradie > Náradie a príslušenstvo > Kliny na rukoväti náradia: Kliny na rukoväti sekery; Kliny na rukoväti kladiva
es: Bricolaje > Accesorios para herramientas > Chavetas para herramientas: Chavetas para hacha; Chavetas para martillo
fr: Quincaillerie > Accessoires d’outils > Renforts pour manches d’outils: Renforts de manches de hache; Renforts de manches de marteau